【裁判字號】    98,上訴,4497
【裁判日期】    990106
【裁判案由】    殺人等
【裁判全文】
臺灣高等法院刑事判決                98年度上訴字第4497號
上  訴  人    臺灣桃園地方法院檢察署檢察官
被      告    戊○○
                        號2樓之32
                        （
指定辯護人    義務辯護人張凱輝律師
上列上訴人因被告過失致死案件，不服臺灣桃園地方法院九十八
年度易字第五六五號，中華民國九十八年九月十八日第一審判決
（起訴案號：臺灣桃園地方法院檢察署九十八年度偵字第八七０
０號），提起上訴，本院判決如下：
    主  文
上訴駁回。
    事實及理由
一、本案經本院審理結果，認原審就被告戊○○一過失行為同時
    涉犯二死二重傷之想像競合，從一重論以一過失致死罪部分
    ，判處有期徒刑一年八月，認事用法要無違誤，量刑亦稱妥
    適，應予維持，並引用第一審判決書所載有關過失致死部分
    之事實、證據及理由（如附件）。
二、公訴人上訴意旨略以：被告之行為究為基於不確定故意下所
    為之殺人行為，抑或有認識過失致人於死，應從被告任意呼
    喊「跳」、「趕快跳」、「抱著棉被跳」之主觀意思為判斷
    基準，倘被告主觀上已認識一樓地面救生裝置尚未設置完全
    ，難認被告未盡其注意救生裝置設置狀況之義務，於此情形
    下，被告仍執意呼喊上開詞句致使被害人等人自六樓往下跳
    ，被告之行為應有構成不確定故意殺人行為之可能。又告訴
    人以證人張國賢偵查中證稱：其有制止被告不能喊跳，並馬
    上對著樓上喊『不能跳、不能跳』，其制止被告時，被告尚
    對其說『不跳是要燒死是不是』，被告當時看起來不像是爛
    醉的樣子，對話時，其覺得被告神智很清醒等語，認被告明
    知被害人於救生氣墊尚未鋪妥之狀況下，貿然自六樓跳下恐
    生死亡之結果，主觀上應有意使其發生亦不違背其本意之意
    思存在，足徵被告主觀上係基於殺人之故意，請求提起上訴
    ，經核非顯無理由等語，請撤銷原判決，另為適法之判決。
三、經訊被告堅決否認其有殺人之直接或間接故意，並辯稱：其
    因酒後，神智不太清楚，復因緊張為救人而喊跳等語。經查
    ：被告於本案事發前，因心情不佳，至友人徐細錦住處飲用
    三瓶啤酒及二杯蔘茸酒，酒後於凌晨三時四十五分許，由徐
    細錦駕車送回，而於返回住處後，復因未帶鑰匙，於清晨四
    時許以腳踹門，影響住戶安寧，由警衛魏紹乾代請鎖匠處理
    一節，業據証人徐細錦、魏紹乾結証一致在卷（相卷第四七
    ～四八、五一～五二頁訊問筆錄），並與被告嗣經警於案發
    同日上午七時廿分為酒精濃度測試時，其酒精呼氣測值仍高
    達０．五五mg/l（同上卷九頁調查筆錄）一節相符，被告確
    於案發前有飲酒影響神智一情，可堪採信。另現場証人即住
    戶警衛魏紹乾及消防隊員張國賢雖亦均結証被告當時尚有意
    識未至爛醉，然魏紹乾復証稱：被告平常還蠻客氣，無何情
    緒性舉止，當時看起來像喝了不少酒；張國賢則証稱：其制
    止被告喊跳時，被告還回稱不跳是要燒死是不是，其誤以為
    被告是熱心民眾；又被告看起來很緊張的樣子，當下認被告
    是大樓管理委員會之類的人（同上卷第四七頁第十行、第四
    八頁第十一行；第五六頁第十八行、五七頁第一行訊問筆錄
    ）等語。則被告辯稱其係因酒後神智不清及一時緊張為救人
    而喊跳等情，即非無可採。被告平日既與同樓住戶無何仇隙
    ，復與本案被害人均不相識，衡情無故為殺害之動機，或被
    害人家屬所質疑樂見被害人跳樓身亡之趣，而具直接或間接
    殺人故意，乃被告辯稱因酒後，神智不清，復因緊張為救人
    而喊跳，要無殺人之直接或間接故意等語，應可堪信為真實
    。
四、綜上，本案被告神智因受酒精影響及見火災濃四起，一時緊
    張，應注意並能注意不能於火場任意呼喊，誤導逃生被害人
    之判斷，竟疏未注意擅對樓上受困被害人喊跳之一過失行為
    ，致涉犯二死二重傷之想像競合犯行，原審依公訴人起訴事
    証及法條，亦從一重論處被告一過失致死罪，即無違誤。公
    訴人於原審，對告訴代理人當庭請求檢察官變更起訴過失致
    死罪為故意殺人罪，未予受理，仍依原起訴過失致死罪論告
    、求刑（原審卷第四一頁、六八頁反面筆錄）。本案公訴人
    既未提出其他積極事証，使法院得確信之心証，復僅以被告
    喊跳之行為有構成不確定故意殺人行為之可能等臆測之語，
    佐以被害人家屬質疑被告有故意殺人之意，請求上訴非顯無
    理由，具狀上訴指摘原判決用法論罪不當，乃無理由，應予
    駁回。
五、據上論斷，應依刑事訴訟法第三百六十八條、第三百六十四
    條、第三百七十三條，判決如主文。
本案經檢察官陳明光到庭執行職務。
中    華    民    國   九十九   年   一   月    六    日
                  刑事第四庭審判長法  官  陳筱珮
                                  法  官  孫惠琳
                                  法  官  陳玉雲
以上正本證明與原本無異。
如不服本判決，應於收受送達後10日內向本院提出上訴書狀，其
未敘述上訴之理由者並得於提起上訴後10日內向本院補提理由書
（均須按他造當事人之人數附繕本）「切勿逕送上級法院」。
                                  書記官  陳思云
中    華    民    國    99    年    1     月    11    日
附件：
臺灣桃園地方法院刑事判決               98年度易字第565號
公  訴  人  臺灣桃園地方法院檢察署檢察官
被      告  戊○○  男  41歲（民國○○年○月○○日生）
                    身分證統一編號：Ｚ000000000號
                    住桃園縣中壢市○○里○○○路151號2樓
                      之32
                    (在押）
上列被告因過失致死等案件，經檢察官提起公訴（98年度偵字第
8700號），被告於準備程序進行中就被訴事實為有罪之陳述，經
告知簡式審判程序之旨，並聽取當事人之意見後，經合議庭裁定
後改以簡式審判程序審理，判決如下：
    主  文
戊○○因過失致人於死，處有期徒刑壹年捌月。又失火燒燬自己
所有之室內裝潢、天花板、牆壁磁磚、衣櫃、鞋櫃、床墊、桌椅
、矮櫃、棉被、衣物，致生公共危險，處拘役伍拾日，如易科罰
金以新臺幣壹仟元折算壹日。
    事  實
一、戊○○係桃園縣中壢市○○○路151 號「歡喜中原大廈」2
    樓之32住戶，於民國98年4 月16日清晨1 時許，至友人徐細
    錦住處飲酒，至同日清晨4 時許，徐細錦隨即將戊○○載回
    上開住處，因戊○○未攜帶住處鑰匙，遂要求警衛找鎖匠開
    門，迨鎖匠將門打開後即向鎖匠道謝，因皮夾內只剩新臺幣
    （下同）100 元，遂由警衛先行墊付開鎖費用之餘額，戊○○於同日清晨5 時30分許，進入上開住處後席地而眠，本應
    注意於睡眠中在住處點燃蚊香，應以適當之絕緣體隔離易燃
    物，避免蚊香延燒物品致生公共危險，依當時情形，並無不
    能注意之情事，竟疏未注意，入睡後須臾因遭蚊子叮咬而起
    身點燃蚊香燻燒，竟恣意將蚊香置放在身側易燃之棉被上，
    致蚊香引火燃燒上揭住處之室內裝潢、天花板、牆壁磁磚、
    衣櫃、鞋櫃、床墊、桌椅、矮櫃、棉被、衣物等物，嗣同日
    清晨5 時58分許，濃煙瀰漫「歡喜中原大廈」全棟，致生公
    共危險。戊○○遭濃煙嗆醒後，迅速往屋外跑，本應注意消
    防指揮人員，對火災處所周邊，得劃定警戒區，限制人員進
    入，並得疏散或強制疏散區內人員，而火場人心驚惶及嗆鼻
    濃煙四竄之資訊不明情形下，本應遵循消防隊員之處置，倘
    非消防人員，而任意呼喊「跳」、「趕快跳」、「抱著棉被
    跳」，將使受困群眾誤信為真，依其指引遽然自高樓往下跳
    以逃生，詎其於同日上午6 時8 分許，桃園縣政府消防局消
    防隊甫抵達該大廈佈置消防水線時，原應注意上開情事，且
    戊○○由中庭向上喊「趕快跳」時，消防隊長張國賢見狀即
    當場制止戊○○不能在火場任意呼喊「往下跳」，張國賢並
    自該大廈2 樓中庭天井處朝上喊「不能跳」、「不能跳」之
    情況下，戊○○洵無無不能注意之情事，竟疏未注意，未遵
    循消防隊員之處置，仍翻越中庭圍牆站在採光罩上，妄自向
    上連聲呼喊「跳」、「趕快跳」、「抱著棉被跳」等語，致
    當時在6 樓走廊天井附近因煙霧障蔽不明情勢，甫自睡夢中
    醒來急欲逃生之余建勇、張鈞成、丁○○及甲○○，受戊○○所誤導，俱以為係已鋪妥救生氣墊之消防隊員導引，紛紛
    情急自6 樓一躍而下均摔落至2 樓採光罩鋼架上，余建勇、
    張鈞成當場死亡，丁○○因而受有第12胸椎爆裂性骨折、雙
    下肢癱瘓及顏面骨骨折等傷害（其中雙下肢癱瘓屬重傷害）
    ，甲○○則受有嚴重骨盆腔骨折、兩側氣胸血胸、兩側肱骨
    骨折等傷害（其中左上肢骨折屬嚴重減損一肢機能之重傷害
    ）。嗣同日下午3 時許經戊○○到案說明，始悉上情。
二、案經余建勇之父丙○○、張鈞成之母乙○○、丁○○及甲○○訴請臺灣桃園地方法院檢察署檢察官偵查起訴。
    理  由
一、本案被告戊○○所犯均係死刑、無期徒刑、最輕本刑為3 年
    以上有期徒刑以外之罪，其於準備程序中就被訴事實為有罪
    之陳述，經本院告知簡式審判程序之旨，並聽取公訴人、被
    告之意見後，經合議庭裁定進行簡式審判程序審理，合先敘
    明。
二、前揭犯罪事實，業據被告戊○○於準備程序中坦承不諱（見
    本院卷第21頁背面、第70頁），核與證人即消防隊長張國賢
    於偵查中具結證述相符（見偵查卷25-26 頁），並有證人即
    該日值班警衛魏紹乾、證人即被害人丁○○、甲○○、證人
    即該大廈住戶范貞鳳及莊悅玄於警詢、偵查證述綦詳（見偵
    查卷第21-22 、124-126 頁、49-52 頁、266- 269、272-27
    4 、61-63 頁）。而本件火災後，經桃園縣政府消防局消防
    員前往現場勘查後，起火戶研判是在桃園縣中壢市○○○路
    151 號「歡喜中原大廈」2 樓之32即被告戊○○住處；就起
    火處研判，該戶內部物品、裝潢、天花板及牆壁均受不等程
    度之燒損；浴廁門上方、天花板嚴重熔凝、燒失，北側之物
    品均嚴重受熱、變色，南側之物品大致保持原色、原貌；陽
    台南側物品嚴重燒損，牆壁上方之磁磚有剝落情形；內層鐵
    門燒痕之低點位於房間一側，鐵門下方仍保持原色，顯示火
    流由房間一側向大門延燒；房間與陽台中間鋁門窗南側門框
    之內層嚴重熔凝、燒失，外層仍有部分殘留，北側門框僅有
    局部熔凝，並向南側凸出，顯示火流是由房間一側向陽台延
    燒；房間東側衣櫃及內部物品碳化、燒失程度均以南側西端
    較嚴重，顯示由南側向東側延燒；房間西側桌子及內部物品
    碳化、燒失程度均以南側東端較為嚴重，顯示火流是由房間
    南側向西側延燒；南側中央一端折疊椅處之物品均嚴重受熱
    、變色、碳化、燒失，牆壁呈現V 形燒痕，燃燒面亦較低，
    顯示火流是由房間南側中央一端向四周延燒，研判起火處
    151 號2 樓之32房間南側中央一端處；起火原因研判，起火
    處未發現有自燃性物質，故似應排除自燃性物質引火之可能
    性；勘查151 號2 樓之32大門火災時為關閉狀態，係由消防
    人員使用砂輪機切割破壞，最初到達現場搶救人員均謂該戶
    門窗緊閉，經破門後始入內搶救，故應排除外人侵入引火可
    能性；採樣房間南側中央一端處燃燒殘餘物以GC-MS 鑑析，
    並未檢出石油系混合物促燃劑成分，採樣被告戊○○案發時
    所著黑色上衣、灰色長褲以GC-MS 鑑析，均未檢出石油系混
    合物促燃劑成分，似應排除使用石油系混合物促燃劑引火之
    可能；檢視瓦斯桶之使用情形，發現瓦斯調節器之殘餘部份
    仍連接在瓦斯開關處，瓦斯開關為關閉狀態，且現場並無瓦
    斯洩漏造成氣爆之跡象，故似應排除瓦斯洩漏引火之可能性
    ；電源插座內部配線大致保持原色、原貌，配電箱僅受火熱
    輕微燻燒及煙薰，電源開關均為關閉狀態，似應排除電器因
    素引火之可能性；床墊為折疊狀態，顯示火災時，床墊並未
    攤開使用；房間南側中央一端處燃燒殘餘物，發現折疊椅處
    有大量紙張及布料燃燒殘餘物，折疊椅下方處有木材燃燒殘
    餘物，折疊椅為折疊狀態（椅背向前），顯示火災發生時，
    折疊椅非正常之使用情形；檢視燃燒殘餘物，發現燃燒物品
    有折疊椅、紙張、布料及木材，依上開物品之理化性分析，
    若未施予外來火源應不會自行燃燒；起火原因以人為因素引
    火之可能性較大等各節，有桃園縣政府消防局火災原因調查
    鑑定書、桃園縣政府消防局火災證物鑑定報告2 份、桃園縣
    政府消防局中壢分隊火災出動觀察紀錄、桃園縣政府警察局
    現場勘察報告及火災現場照片附卷足憑（見偵查卷第80-206
    頁、207-249 頁）。而被害人張鈞成因自高處墜落，造成顱
    骨骨折併胸腹腔內出血死亡；被害人余建勇因自高處墜落，
    造成頭胸腹部與四肢多處鈍創、顱骨骨折與胸腹腔出血死亡
    等情，亦經臺灣桃園地方法院檢察署檢察官督同法醫師相驗
    無訛，有臺灣桃園地方法院檢察署檢察官相驗筆錄、相驗屍
    體證明書、檢驗報告書、相驗照片在卷可稽（見98年度相字
    第605 號卷第4-6 頁、91-102頁；98年度相字第614 號卷第
    4-5 頁、13-25 頁），又被害人丁○○受有第12胸椎爆裂性
    骨折、雙下肢癱瘓及顏面骨骨折等重傷害，甲○○受有嚴重
    骨盆腔骨折、兩側氣胸血胸、兩側肱骨骨折，嚴重減損其左
    上肢之機能等重傷害，有長庚紀念醫院診斷證明書、行政院
    國軍退除役官兵輔導委員會台北榮民總醫院診斷證明書各1
    紙可憑（見偵查卷第73-74 頁）。
三、查被告戊○○迭於偵查、審理中供陳略以：當天有到徐細錦
    住處喝酒，徐細錦載伊回家，發現忘了帶鑰匙，後來警衛找
    鎖匠來開住處鐵門，進房後打地鋪睡覺，睡了一下被蚊子叮
    ，就起來點蚊香，伊睡覺時頭是朝著放折疊椅的位置，腳朝
    著門口，點完蚊香後不知道放在哪裡，是放在棉被上等語（
    見偵查卷第27頁背面、本院卷第6 頁背面、第21頁背面），
    核與證人魏紹乾於偵查中具結證稱：「我有看見被告於4 月
    16日清晨4 時許回本大樓，因為他沒有帶電梯感應器無法開
    門，我就幫他開門，但是他還是無法進家門，因為他沒有帶
    鑰匙，後來他將很多東西丟到警衛室旁中庭採光罩上，又用
    腳踹門，吵到其他房客無法睡覺，我才幫他叫鎖匠來開門，
    鎖匠約5 點20分到，凌晨5 點30分被告進入房間，我看他的
    意識還算清楚，因為我和鎖匠開門讓他進去時，他還說謝謝
    ，還從皮夾拿出100 元，還說我只剩下100 元，我就說剩下
    的我幫你先付，當時他的行為看起來是還可以自我控制」等
    語相符（見偵查卷第21-22 頁），堪認被告當時意識清楚，
    其對於點燃蚊香置於易燃物品上將釀致火災等情，自應知之
    甚詳，本應注意於睡眠中點燃蚊香使用，應以適當之絕緣體
    隔離易燃物，避免蚊香延燒物品釀致生公共危險，依當時情
    形，復無不能注意之情事，詎於同日上午5 時30分許，竟疏
    未注意上情，入睡後因蚊子叮咬起身點燃蚊香燻燒，竟恣意
    將蚊香置放在易燃之棉被上，致蚊香引火燃燒上揭住處之室
    內裝潢、天花板、牆壁磁磚、衣櫃、鞋櫃、床墊、桌椅、矮
    櫃、棉被、衣物等物失火燒燬，是其過失與前揭火災間自有
    相當因果關係，並已危害公共安全。綜上，被告失火燒燬自
    己所有之室內裝潢、天花板、牆壁磁磚、衣櫃、鞋櫃、床墊
    、桌椅、矮櫃、棉被、衣物，致生公共危險之犯行堪以認定
    。
四、按消防指揮人員，對火災處所周邊，得劃定警戒區，限制人
    車進入，並得疏散或強制疏散區內人車，消防法第20條定有
    明文。而依當時起火戶在該社區2 樓，已有黑色濃煙竄出，
    該社區6 樓處已佈滿濃煙，亦據證人丁○○、甲○○證述在
    卷，並有桃園縣政府消防局中壢分隊火災出動觀察紀錄可稽
    （見偵查卷第50-53 、113 頁），該社區6 樓為火災警戒區
    甚明。
（一）依證人張國賢於偵查中具結證稱：「大約是我們確認起火
      點住戶開始佈置水線後，我發現被告在2 樓中庭靠近電梯
      圍牆欄杆那邊在喊叫，當時他是在2 樓中庭天井對著樓上
      喊趕快跳；（他喊跳時你有制止他？）有，我有告訴他不
      能這樣喊，你是誰，我馬上對著樓上喊『不能跳、不能跳
      』，我認為以當時制止的聲音，樓上住戶可以聽得到應該
      不會跳，沒想到被告居然翻過圍牆站在採光罩上向樓上喊
      『趕快跳』，我制止他時，他還對我說『不跳是要燒死是
      不是』，我還是衝過去大聲喊『不能跳』，可是我喊完後
      1 、2 秒，人就陸續跳下來，我當時還以為被告是熱心民
      眾；（你制止被告後，他還是喊趕快跳？）是；（他當時
      看起來像爛醉得樣子？）他看起來不像是爛醉的樣子，他
      和我對話時，我覺得他的神智很清醒；（他聽的懂你制止
      的意思？）是，他是聽的懂，他還叫民眾抱著棉被往下跳
      ；他看起來很緊張的樣子；（當時被告喊跳的聲音，大到
      6 樓都可以聽的到？）是，因為那是1 個天井，樓下講話
      的聲音都可傳遞到樓上，我後來到7 樓頂樓，都還可以聽
      得到1 樓同仁在做CPR 的聲音」等語明確（見偵查卷第
      25-26 頁），而被告當時自起火住處逃出，本應注意消防
      指揮人員，對火災處所周邊，得劃定警戒區，限制人員進
      入，並得疏散或強制疏散區內人員，而火場人心驚惶及嗆
      鼻濃煙四竄之資訊不明情形下，本應遵循消防隊員之處置
      ，倘非消防人員，而任意呼喊「跳」、「趕快跳」、「抱
      著棉被跳」，將使受困群眾誤信為真，而依其指引遽然自
      高樓往下跳以逃生，依當時情形，證人張國賢已當場制止
      被告向上呼喊往下跳之行為，並指揮疏散群眾「不能跳」
      ，且依當時證人張國賢與被告對話之情形，被告意識清楚
      ，依其知識、經驗、能力及客觀狀況，並無不能注意之情
      事存在，竟疏未注意，未遵循消防隊員之指揮處置，仍翻
      越中庭圍牆站在採光罩上，向上連聲呼喊「跳」、「趕快
      跳」、「抱著棉被跳」等語，致使被害人余建勇、張鈞成
      、丁○○、甲○○自6 樓往下跳而發生傷亡之結果，其有
      過失甚明。
（二）再證人甲○○於偵查中具結證稱：「當時我在睡覺，被煙
      嗆到就醒了，走到屋外就看到6 樓濃煙密佈，因為煙很濃
      很嗆，看不到前方景物，原本是要走到安全梯逃生，打開
      安全梯的門後發現濃煙密佈，所以我就往電梯方向走，走
      到天井時，我聽到旁邊的男生在問可不可以跳，樓下就有
      1 個男生回答說『跳，趕快跳』，後來那1 個男生聽了聲
      音就往下跳；（你是因為聽到樓下有人叫你們跳，受到這
      個引導才往下跳？）是，我以為是消防隊員到了，我以為
      是安全的，當時都是煙，完全看不到樓下的狀態，所以我
      只能聽聲音來判斷可不可以往下跳」等語明確（見偵查卷
      第266-268 頁）；證人丁○○於偵查中具結證稱：「那時
      火災煙很大，打開門出來時看不太到路，當時我也想走逃
      生梯，但是濃煙很大、很嗆，因為我出房門時聽到有人在
      樓下叫往下跳，在空曠的走廊這個聲音很清楚，有1 個男
      生問說往哪跳，樓下就有1 個男生叫往下跳，那時我以為
      樓下的消防隊已經鋪好氣墊了，我也已經用濕毛巾摀住口
      鼻，但是濃煙實在太嗆，煙很濃，那個叫我們往下跳的聲
      音太大太特別，我才會順著那個聲音往下跳，我以為是消
      防隊的聲音」等語（見偵查卷第273 頁）。依當時火場客
      觀情狀，火災發生時間為清晨6 時許，多數住戶由睡夢中
      遭濃煙嗆醒，逃生梯滿是濃煙，走道、中庭視線不清，而
      消防隊已抵達現場，以該社區中庭天井結構，聲音極容易
      由2 樓傳遞至6 樓，被害人余建勇、張鈞成、丁○○、甲○○甫自睡夢中醒來急欲逃生，聽見被告在2 樓呼喊「跳
      」、「趕快跳」、「抱著棉被跳」，均誤以為係已鋪妥救
      生氣墊之消防隊員導引，紛紛情急自6 樓一躍而下摔落至
      2 樓採光罩鋼架上，致余建勇、張鈞成當場死亡，丁○○
      因而受有第12胸椎爆裂性骨折、雙下肢癱瘓及顏面骨骨折
      等傷害，甲○○受有嚴重骨盆腔骨折、兩側氣胸血胸、兩
      側肱骨骨折等傷害，前揭被害人之傷亡結果與被告戊○○
      之過失行為間顯有相當因果關係無疑。
（三）從而，本案事證已臻明確，被告戊○○之犯行均堪認定，
      應依法論科。
五、按毀敗或嚴重減損一肢以上之機能，屬重傷，刑法第10條第
    4 項第4 款定有明文。本案被害人丁○○因被告之過失行為
    而受有第12胸椎爆裂性骨折、雙下肢癱瘓及顏面骨骨折等傷
    害，甲○○受有嚴重骨盆腔骨折、兩側氣胸血胸、兩側肱骨
    骨折等傷害，丁○○雙下肢癱瘓及甲○○左側肱骨骨折部分
    ，核屬嚴重減損一肢以上機能之重傷害。核被告戊○○所為
    ，係犯刑法第276 條第1 項之過失致死罪、284 條第1 項後
    段之過失致重傷罪、第175 條第3 項之失火燒燬住宅等以外
    之物罪。其以一呼喊「跳」、「趕快跳」、「抱著棉被跳」
    之過失行為，致被害人等自高樓躍下造成余建勇、張鈞成死
    亡，丁○○、甲○○受重傷害，係一行為同時觸犯過失致死
    2 罪及過失致重傷2 罪，為想像競合犯，應依刑法第55條規
    定，從一較重之過失致死罪處斷。被告所犯上開過失致死罪
    、失火燒燬住宅等以外之物罪，犯意各別，行為互殊，應予
    分論併罰。爰審酌被告入睡後遭蚊子叮咬即起身將蚊香點燃
    後，恣意擺置易燃物上，失火燒燬其所有物造成之危害；在
    火場經消防人員制止後仍恣意呼喊之過失情節，而致2 位被
    害人死亡，2 位受重傷，所生危害非輕，犯後坦承犯行之犯
    後態度，及迄今尚未能彌補被害人及被害人家屬所受之傷痛
    等一切情狀，分別量處如主文所示之刑，並就失火燒燬住宅
    等以外之物罪部分諭知易科罰金之折算標準，以資儆懲。
據上論斷，應依刑事訴訟法第273 條之1 第1 項、第299 條第1
項前段，刑法第175 條第3 項、第276 條第1 項、第284 條第1
項後段、第55條、第41條第1 項前段，刑法施行法第1 條之1 第
1 項、第2 項前段，判決如主文。
本案經檢察官吳佳美到庭執行職務。
中    華    民    國    98    年    9     月    18    日
                  刑事第一庭    法  官  張瓊華
以上正本證明與原本無異。
如不服本判決應於收受判決後10日內向本院提出上訴書狀，並應
敘述具體理由。其未敘述上訴理由者，應於上訴期間屆滿後20日
內向本院補提理由書 (均須按他造當事人之人數附繕本)「 切勿
逕送上級法院」。
                                書記官  李宜娟
中    華    民    國    98    年    9     月    18     日
附錄本案論罪科刑法條：
中華民國刑法第175 條第3 項（放火燒燬住宅等以外之物罪）
失火燒燬前二條以外之物，致生公共危險者，處拘役或 3 百元
以下罰金。
中華民國刑法第276 條第1 項（過失致死罪）
因過失致人於死者，處2 年以下有期徒刑、拘役或2 千元以下罰
金。
中華民國刑法第284 條第1 項後段（過失致重傷罪）
因過失傷害人者，處6 月以下有期徒刑、拘役或5 百元以下罰金
，致重傷者，處1 年以下有期徒刑、拘役或5 百元以下罰金。


司法院資訊處製作；財團法人民間司法改革基金會備份。
